臺灣橋頭地方法院民事裁定
111年度勞執字第41號
聲  請  人  陳夢艷  

相  對  人  誠晉億有限公司


法定代理人  黃大展  
上列當事人間聲請勞資爭議執行裁定事件，本院裁定如下：
    主  文
高雄市政府勞工局民國一一一年九月十三日勞資爭議調解紀錄調
解方案第㈠點所載之調解成立內容，關於相對人應給付聲請人新
臺幣參拾捌萬玖仟柒佰伍拾陸元部分，准予強制執行。
聲請程序費用新臺幣壹仟元由相對人負擔。
    理  由
一、聲請意旨略以：聲請人與相對人間因工資、資遣費等勞資爭
    議，前經高雄市政府勞工局調解，於民國111年9月13日調解
    成立，相對人同意於111年9月14日前給付聲請人新臺幣（下
    同）389,756元，然迄未依約履行，爰依勞資爭議處理法第5
    9條規定，聲請准予強制執行等語。
二、按勞資爭議經調解成立或仲裁者，依其內容當事人一方負私
    法上給付之義務，而不履行其義務時，他方當事人得向該管
    法院聲請裁定強制執行並暫免繳裁判費，勞資爭議處理法第
    59條第1項前段定有明文。經查，聲請人主張兩造間之勞資
    爭議，業經高雄市政府勞工局依勞資爭議處理法規定作成調
    解方案，第㈠點約定：「協商後，雙方依誠晉億有限公司積
    欠勞工請求工資等權益統計表內之數額達成和解，資方將於
    111年9月14日以前以匯款方式一次分別匯入勞方原發薪帳戶
    內。」等語，再觀後附之「誠晉億有限公司積欠勞工請求工
    資等權益統計表」編號9所載，相對人共積欠聲請人工資、
    資遣費、舊制退休金、未休工資合計389,756元，並經勞資
    雙方簽名確認無誤。而該調解紀錄四、調解結果則記載：「
    成立，成立內容：勞資雙方同意調解方案，本案就勞僱存續
    期間不再有所爭議，資方如未於期限內依約履行，勞方得申
    請強制執行，本案調解成立。」等語，並經勞資雙方確認無
    異後，在調解紀錄簽名等情，有高雄市政府勞工局111年9月
    13日勞資爭議調解紀錄附卷可稽，此部分事實堪以認定。又
    相對人迄未給付389,756元予聲請人，業據聲請人陳明在卷
    ，並有聲請人提出之郵政存簿儲金簿封面及內頁明細影本可
    參，揆諸前揭說明，聲請人聲請就未付之389,756元准予強
    制執行，即無不合，應予准許。
三、據上論結，依勞資爭議處理法第59條第1項前段、非訟事件
    法第21條第2項、第24條第1項，民事訴訟法第95條、第78條
    ，裁定如主文。
中　　華　　民　　國　　111 　年　　9 　　月　　29　　日
                  勞動法庭  法  官  饒佩妮
以上正本係按照原本作成。　　　　　　　　　
如不服本裁定，應於裁定送達後10日內，向本院提出抗告狀表明
抗告理由（須附繕本），並繳納抗告費新臺幣壹仟元。　　　　
中　　華　　民　　國　　111 　年　　9 　　月　　29　　日
                            書記官　史萱萱